【裁判字號】    95,上易,527
【裁判日期】    950831
【裁判案由】    違反毒品危害防制條例
【裁判全文】
臺灣高等法院高雄分院刑事判決         95年度上易字第527號
上  訴  人  臺灣高雄地方法院檢察署檢察官
被      告  甲○○
上列上訴人因被告違反毒品危害防制條例案件，不服臺灣高雄地
方法院95年度易字第968 號中華民國95年6 月9 日第一審判決（
聲請簡易判決處刑案號：臺灣高雄地方法院檢察署95年度毒偵字
第2020號），提起上訴，本院判決如下：
    主  文
上訴駁回。
    理  由
一、本件聲請簡易判決處刑意旨略以：被告甲○○於不詳時地，
    向真實姓名、年籍均不詳之成年女子購得第一級毒品海洛因
    1 小包（淨重0.04公克），並加以持有之。嗣於95年1 月28
    日（聲請簡易判決處刑書誤載為12日）下午12時50分許，在
    高雄縣路竹鄉○○路172 號前為警查獲，並當場扣得上開海
    洛因1 小包，因認被告涉犯毒品危害防制條例第11條第1 項
    未經許可持有第一級毒品罪等語。
二、按已經提起公訴之案件，在同一法院重行起訴者，應諭知不
    受理之判決，刑事訴訟法第303 條第2 款定有明文。又一事
    不再理為刑事訴訟法上一大原則，蓋對同一被告之一個犯罪
    事實，祇有一個刑罰權，不容重複裁判，故檢察官就同一事
    實無論其為先後兩次起訴或在一個起訴書內重複追訴，法院
    均應就重行起訴部分諭知不受理之判決，最高法院55年臺非
    字第176 號著有判例意旨可資參照。
三、經查被告甲○○前於民國94年12月3 日下午4 時許，在高雄
    縣路竹鄉○○路530 巷26號2 樓內，施用海洛因，嗣於同月
    6 日晚間6 時許，在高雄縣路竹鄉○○路530 巷26號前，為
    警盤查，經警採集其尿液檢體送驗後，呈現嗎啡陽性反應，
    並於甲○○身上查獲海洛因20小包（毛重17.23 公克），因
    認被告甲○○涉犯毒品危害防制條例第10條第1 項施用第1
    級毒品罪（其施用第一級毒品前之持有毒品之低度行為，均
    應為施用之高度行為所吸收，不另論罪），經臺灣高雄地方
    法院檢察署檢察官於95年1 月5 日，以95年度毒偵字第452
    號提起公訴，並於95年2 月14日繫屬原審法院（95年度訴字
    第489 號判處施用第一級毒品部分有期徒刑8 月，另施用第
    2 級毒品部分有期徒刑3 月，應執行有期徒刑10月，現上訴
    本院另案審理中），此有上開95年度毒偵字第452 號起訴書
    、高等法院被告前案紀錄表各1 份在卷可稽（見原審簡字卷
    第12頁、15-17頁）。
四、本件聲請意旨所旨被告甲○○於95年1 月28日被警查獲其持
    有第一級毒品海洛因之犯行，核與上開95年度毒偵字第452
    號起訴意旨所指被告甲○○持有進而施用第一級毒品海洛因
    之犯罪事實的持有海洛因部分，持有之時間緊接，而同係持
    有第一級毒品海洛因，顯係基於概括犯意為之，應有連續犯
    之裁判上一罪關係，自為上揭95年度毒偵字第452 號起訴效
    力所及。檢察官就本件被告95年1 月28日被查獲持有海洛因
    之犯罪事實，於95年5 月3 日重行起訴，同年月23日繫屬於
    原審法院（95年度簡字第3233號），依上開刑事訴訟法第
    303 條第2 款規定，應諭知不受理之判決。原審因而改依通
    常審判程序，不經言詞辯論，逕為公訴不受理之判決，並無
    違誤應予維持。檢察官上訴意旨雖以：被告甲○○固於95年
    1 月28日被警查獲持有之第一級毒品海洛因1 小包，惟其當
    日經警採集之尿液，經送驗呈鴨片類陰性反應，無法證明其
    持有之上開海洛因係供被告施用，故不能認被告有施用第一
    級毒品海洛因之犯行等語，指摘原判決認事用法違誤。然原
    判決係認被告持有上開第一級毒品海洛因，並未進而據以認
    定被告有施用海洛因之行為，此業經本院詳核原審判決書無
    訛，上訴意旨顯有誤會，並無理由，應予駁回。
據上論斷，應依刑事訴訟法第368 條、第372 條規定，判決如主
文。
中    華    民    國    95    年    8     月    31    日
                  刑事第八庭    審判長法  官  李淑惠
                                      法  官  簡志瑩
                                      法  官  蔡國卿
以上正本證明與原本無異。
不得上訴。
中    華    民    國    95    年    8     月    31    日
                                      書記官  顏惠華


司法院資訊處製作；財團法人民間司法改革基金會備份。
